【裁判字號】    92,簡上,421
【裁判日期】    921216
【裁判案由】    妨害家庭
【裁判全文】
臺灣桃園地方法院刑事判決                        九十二年度簡上字第四二一號
    上  訴  人  乙○○
    即被告
    選任辯護人  宋志衡律師
右上訴人因妨害家庭案件，不服本院桃園簡易庭九十二年度壢簡字第九０九號，中華
民國九十二年七月三十一日第一審簡易判決（起訴案號：台灣桃園地方法院檢察署九
十一年度偵字第一八二五四號）提起上訴，本院判決如左︰
    主  文
上訴駁回。
    事實及理由
一、本案經本院審理結果，認為第一審以上訴人乙○○有配偶而與人通姦，犯刑法第
    二百三十九條前段之罪，處有期徒刑六月，如易科罰金，以三百元折算一日。認
    事用法及量刑均無不當，應予維持，並引用附件第一審判決書（附檢察官聲請簡
    易判決處刑書）所記載之事實、證據及理由。
二、上訴人即被告乙○○雖上訴稱伊已與告訴人達成和解，並簽立五百萬元之支票給
    告訴人，即包含撤回告訴及損害賠償之合意在內，法院不應該再對伊判刑云云。
    然查，告訴人甲○○於偵查中證稱：有開這些票，但不是和解，是補償等語（偵
    查卷第三十二頁），於本院審理時復證稱：我沒有跟他和解，沒有答應他娶小老
    婆。被告有簽本票（五百萬），但那是敷衍，而且他都沒有付，一百十七萬是公
    司的紅利，他（被告）付給我的。他以前本來就會把他分得的公司紅利拿一部分
    給我，而且那天他要我跟他去參加同事的婚禮，我不去，他就當場將這一百十七
    萬的支票給我，要我參加婚禮，我就收下，也跟他去參加婚禮，但這一百十七萬
    跟本票無關。被告很多財產轉到王華名下，他為了敷衍我，安撫我，就先開這張
    五百萬本票等語（本院九十二年十二月二日審判筆錄）綦詳，堪認告訴人甲○○
    確未與被告就被告所犯通姦犯行達成民事和解賠償損害無訛，被告上訴意旨一再
    辯稱已和告訴人達成和解云云，顯與事實不符，殊難憑採。且縱告訴人甲○○確
    與被告就本件達成和解，亦屬民事損害賠償性質，與告訴人提出本件刑事告訴無
    涉，被告復未能提出含有告訴人撤回本件告訴之意之和解書以供本院審究，被告
    空言已與告訴人和解且包含撤回告訴之合意在內，求予撤銷改判云云，非有理由
    。原審以被告罪證明確，適用刑事訴訟法第四百四十九條第一項前段、第四百五
    十四條第二項、刑法第五十六條、第二百三十九條前段、第四十一條第一項前段
    、罰金罰鍰提高標準條例第二條之規定，逕以簡易判決判處被告有期徒刑六月，
    並諭知如易科罰金以三百元折算一日之標準，核其認事、用法均無不合，量刑亦
    屬妥適。被告執詞上訴為無理由，應予駁回。
據上論斷，應依刑事訴訟法第四百五十五條之一第三項、第三百六十八條，判決如主
文。
本案經檢察官鍾和憲到庭執行職務。
中      華      民      國      九十二      年    十二    月    十六    日
                                  臺灣桃園地方法院刑事第七庭
      審判長法  官  孫惠琳
                                            法  官  賴淑美
                                            法  官  林惠霞
右正本證明與原本無異。
不得上訴。
                                            書記官  陳恩如
中      華      民      國      九十二      年      十二    月  二十二  日
附錄本判決論罪科刑之法條：
中華民國刑法第二百三十九條前段：
有配偶而與人通姦者，處一年以下有期徒刑。其相姦者亦同。


司法院資訊處製作；財團法人民間司法改革基金會備份。
